臺灣桃園地方法院交通事件裁定        100年度交聲字第969號
                                    100年度交聲字第973號
原處分機關  交通部公路總局新竹區監理所
異  議  人
即受處分人  江明鴻
上列異議人即受處分人因違反道路交通管理處罰條例案件，對於
交通部公路總局新竹區監理所中壢監理站於民國94年7 月4 日、
95年3 月1 日所為之處分（原處分案號：壢監裁字第裁53-DA000
0000號、第53-DA0000000號）不服，聲明異議，本院裁定如下：
    主  文
異議均駁回。
    理  由
一、聲明異議意旨略以：異議人即受處分人江明鴻（下稱異議人
    ）違規日期為93年12月13日、94年9 月15違規罰單，警察判
    定違規闖紅燈有誤，強制開單異議人不服，異議人多次至監
    理站申訴，但無收到裁決書，且罰單不是由伊本人所簽收云
    云，爰依法聲明異議等語。
二、按受處分人不服道路交通管理處罰條例第8 條所定主管機關
    所為之處罰者，得於接到裁決書之翌日起20日內，向管轄地
    方法院聲明異議；又交通法庭認聲明異議不合法律上之程式
    ，且其不合法律上之程式無從補正者，應以裁定駁回之，道
    路交通管理處罰條例第87條第1 項、道路交通案件處理辦法
    第18條前段分別定有明文。是受處分人自應依法於上開規定
    期間內向法院聲明異議，倘受處分人逾期提出，法律程式上
    已無從補正，法院自應依法裁定駁回。
三、經查，異議人於：(一)民國93年12月13日下午8 時8 分許，駕
    駛車牌號碼MNS-082 號機車，行經桃園縣中山路與上海路口
    ，因於有燈光號誌管制之交岔路口闖紅燈之交通違規行為，
    經警掣單當場舉發，嗣經原處分機關於94年7 月4 日以壢監
    裁字第裁53-DA0000000號違反道路交通管理事件裁決書裁罰
    異議人罰鍰新臺幣（下同）4,500 元，並記違規點數3 點之
    事實；(二)94年9 月15日下午10時44分許，駕駛車牌號碼MNS-
    082 號機車，行經桃園縣中壢市○○路與福德路口，因於有
    燈光號誌管制之交岔路口闖紅燈之交通違規行為，經警掣單
    當場舉發，嗣經原處分機關於95年3 月1 日以壢監裁字第裁
    53-DA0000000號違反道路交通管理事件裁決書裁罰異議人罰
    鍰4,500 元，並記違規點數3 點之事實，有桃園縣政府警察
    局舉發違反道路交通管理事件通知單2 件及交通部公路總局
    新竹區監理所中壢監理站94年7 月4 日壢監裁罰字第裁53-D
    A0000000號、95年3 月1 日壢監裁罰字第裁53-DA0000000號
    違反道路交通管理事件裁決書各1 紙在卷可稽（參本院卷第
    6 、8 、10頁）。又上開裁決書分別於前揭日期開立後，即
    先後於94年7 月7 日、95年3 月9 日由郵政機關送達異議人
    位在桃園縣中壢市○○路1 段171 號之住處，且經異議人之
    同居人即胞姐江碧真收受乙情，亦有交通部公路總局新竹區
    監理所中壢監理站送達證書2 紙（參本院卷第7 、9 頁）附
    卷可按，異議人亦不爭執上開裁決書係由胞姐江碧真收受（
    參本院卷第20頁），是上開裁決書分別於94年7 月7 日及95
    年3 月9 日業已合法送達予異議人之事實，應堪予認定，則
    原處分機關之上開裁決書應已於是日發生送達之效力。再異
    議人住址設於桃園縣中壢市○○路1 段171 號，有其全戶戶
    籍資料查詢結果、本件聲明異議狀、異議人交通違規案件陳
    述單各1 份在卷可參（參本院卷第3 、11、16頁），而依司
    法院所發布之「法院訴訟當事人在途期間標準」第4 條第1
    款第2 目及第2 條第1 款之規定，須扣除在途期間1 日，故
    異議人如欲聲明異議，應於接到裁決書之翌日起20日加計1
    日在途期間內，即應分別於94年7 月28日、95年3 月30日以
    前提出，惟異議人遲至100 年11月22日始向原處分機關轉送
    本院提出聲明異議狀，則異議人之聲明異議均顯已逾上開20
    日之法定不變期間。是以，本件聲明異議既不合上開法定程
    式，且均無從補正，揆諸前揭規定及說明，本院自應依法均
    駁回其異議，另關於實體上之異議事由即無從審究，併予敘
    明。
四、據上論斷，應依道路交通管理處罰條例第87條第1 項、道路
    交通事件處理法第18條，裁定如主文。
中    華    民    國   100    年    12    月    29    日
                         交通法庭  法  官  林文慧
以上正本証明與原本無異。
如不服本裁定應於裁定送達後5 日內向本院提出抗告狀。
                                   書記官  陳郁惠
中    華    民    國   100    年    12    月    29    日